臺灣臺北地方法院民事裁定　　　　　　　94年度小抗字第12號
抗　告　人
即　被　告　甲○○
上列抗告人因與相對人中華電信股份有限公司台灣北區電信分公
司間給付電費事件，對於中華民國九十四年六月二十三日本院臺
北簡易庭第一審裁定提起抗告，本院裁定如下：
　　主  文
抗告駁回。
抗告程序費用由抗告人負擔。
    理  由
一、本件抗告意旨略以：本件抗告人以其與相對人中華電信股份
    有限公司台灣北區電信分公司間請求電信費用事件，本院臺
    北簡易庭前於民國94年2月5日作成第一審判決，抗告人雖於
    法定期間內提起上訴，惟未據民事訴訟法第77條之16之規定
    繳納第二審裁判費新臺幣（下同）1,500 元，經原審以裁定
    命其於收受送達後 5日內補繳第二審裁判費，惟其未遵期繳
    納，原審遂於同年5月6日以裁定駁回其第二審上訴。抗告人
    於收受前開裁駁回第二審上訴之裁定後提起抗告並依法繳納
    第二審訴訟費用1,000 元，本院合議庭嗣於94年6月7日以94
    年度小抗字第 7號民事裁定駁回其抗告。抗告人於收受前開
    本院合議庭駁回其抗告之裁定後，則於94年 6月14日以其溢
    繳第二審裁判費為由聲請發還其於94年 5月16日所繳納之第
    二審裁判費，經原審以抗告人並無溢繳訴訟費用之情事而於
    94年6月23日以裁定駁回其聲請。然原審於94年3月30日所為
    裁定，係命抗告人補繳第二審裁判費1,500 元，而非裁定費
    用，抗告人於94年 5月16日抗告狀上所附收據可證抗告人已
    繳納第二審裁判費，今抗告人之上訴既經裁定駁回，二審程
    序未經進行，該裁判費應退還予抗告人，抗告人前於94年 6
    月14日向本院臺北簡易庭聲請退還第二審裁判費1,000 元，
    惟原審不查，竟認該1,000 元為抗告費用而駁回抗告人之聲
    請，其裁定認事用法顯有違誤，為此提起本件抗告云云。
二、按抗告，徵收裁判費新臺幣1,000 元，再為抗告者，亦同。
    民事訴訟法第77條之18定有明文。經查，本件抗告人對原審
    判決提起上訴，未據民事訴訟法第77條之16之規定繳納第二
　　審裁判費1,500元，經原審以裁定命其於收受送達後5日內補
  　繳第二審裁判費，惟其未遵期繳納，原審遂以裁定駁回其第
    二審上訴。抗告人於收受前開裁駁回第二審上訴之裁定後提
    起抗告並依法繳納訴訟費用1,000元，然該訴訟費用1,000元
    乃提起抗告依法應繳納之裁判費，並非抗告人所稱上訴第二
    審之裁判費，此見抗告人於94年 5月16日抗告狀上所附裁判
    費收據案由欄之記載即明，是本院並無抗告人所稱有溢收訴
    訟費用之情事，從而，原審以本件抗告人聲請本院發還溢收
    費用，核屬無據，予以駁回，並無不合，抗告意旨指摘原裁
    定不當請求廢棄，為無理由，應予駁回。
三、爰依民事訴訟法第436條之32第3項、第495條之1、第449條
    第1項、第95條、第78條，裁定如主文。
中　　華　　民　　國　　94　　年　　8 　　月　　22　　日
                   民事第二庭  審判長法   官  鄭純惠
                                     法   官  吳淑惠
                                     法 　官　洪純莉
以上正本係照原本作成
本裁定不得抗告
中　　華　　民　　國　　94　　年　　8 　　月　　22　　日
                                      書記官  黃慧怡
